臺灣臺北地方法院交通事件裁定　　　　 96年度交聲字第659號
原處分機關　臺北市交通事件裁決所
異　議　人
即受處分人　甲○○
上列異議人即受處分人因違反道路交通管理處罰條例案件，對於
臺北市交通事件裁決所九十六年五月二十九日所為之裁決（北市
裁二字第裁二二—Ａ九Ｋ七○一八一一號）聲明異議，本院裁定
如下：
    主  文
異議駁回。
    理  由
一、按汽車駕駛人於行駛道路時，使用手持式行動電話進行撥接
    或通話者，處新臺幣（下同）三千元罰鍰，道路交通管理處
    罰條例第三十一條之一第一項定有明文。又本條所稱「於行
    駛道路時」，係指駕駛車輛使用道路行駛之動態情形，包括
    駕駛人於道路上駕駛車輛因交通標誌、號誌或交通勤務警察
    指揮所為之暫時停止狀態，仍屬行駛道路之行為。蓋如車輛
    因停等紅燈而在車道上暫時停止，於變換成綠燈時即應立刻
    前行，並非可依己意決定停留之久暫，自仍屬行駛之狀態，
    於此際使用行動電話仍具有相當之危險性，自應在上開規定
    禁止之範圍內。
二、本件異議人即受處分人甲○○於民國九十六年四月十一日下
    午六時三十九分許，駕駛車牌號碼ＥＢ─二三一○號自用小
    客車沿臺北市○○○路由北向南方向行駛，行經重慶南路與
    貴陽街口時，因行駛道路時使用手持式行動電話通話，適為
    在該路段執行巡邏勤務之臺北市政府警察局中正第一分局交
    通分隊警員李信輝發覺而攔停，並以受處分人有違反道路交
    通管理處罰條例第三十一條之一第一項規定之行為，當場掣
    單舉發且將通知單交由受處分人簽收。嗣受處分人於舉發通
    知單上所載應到案日期即九十六年四月二十六日前向原處分
    機關提出申訴，經原處分機關函請舉發單位調查結果，仍認
    受處分人確有前揭違規行為，原處分機關乃於九十六年五月
    二十九日以受處分人駕駛汽車於行駛道路時使用手持式行動
    電話通話之違規事實，依道路交通管理處罰條例第三十一條
    之一第一項及違反道路交通管理事件統一裁罰基準及處理細
    則第四十三條、第四十四條及基準表之規定，裁處受處分人
    三千元罰鍰。
三、據受處分人於九十六年五月二十九日所提出之聲明異議狀意
    旨，其固不否認於前述時間、地點，駕駛前述自用小客車行
    經前揭交岔路口等情，惟矢口否認有何駕駛汽車於行駛道路
    時使用手持式行動電話通話之違規行為，辯稱：伊當天行經
    臺北市○○○路及貴陽街口時，因當時正值下班時刻，該路
    口擠滿了等紅燈之人車，伊當時以低速跟隨前車，正準備停
    車等待紅燈時，被員警看見持手機置於耳際之動作，伊當時
    尚未推開手機蓋板，即遭示意停車，因人車太多已無法駛至
    路邊，僅能就地停車，待車停妥後，伊才推開手機蓋板進行
    通話，伊接通電話係於車停妥之後，何來「行駛道路上」使
    用手持式行動電話通話云云。經查：道路交通管理處條例第
    三十一條之一第一項所稱「於行駛道路時」，係指駕駛車輛
    使用道路行駛之情形，包括駕駛人於道路上駕駛車輛因交通
    標誌、號誌或交通勤務警察指揮所為之暫時停止狀態，仍屬
    行駛道路之行為，前已述及，受處分人既坦承於前述時間、
    地點停等紅燈時使用手持式行動電話通話之事實，原處分機
    關之裁處並無不當，本件事證明確，受處分人之違規行為堪
    以認定。
四、綜上所述，受處分人確有於前開時、地駕駛汽車於行駛道路
    時，使用手持式行動電話通話之違規行為，且其於應到案日
    期前申訴，原處分機關依前揭道路交通管理處罰條例第三十
    一條之一第一項、違反道路交通管理事件統一裁罰基準及處
    理細則第四十三條、第四十四條及違反道路交通管理事件統
    一裁罰基準表之規定，就其違規停車之行為裁處受處分人三
    千元罰鍰，核無違誤，本件異議為無理由，自應予以駁回。
據上論斷，應依道路交通案件處理辦法第十九條，裁定如主文。
中　　華　　民　　國　九十六　年    八    月  三十一　日
                  臺灣臺北地方法院交通法庭
                      法      官  雷淑雯
以上正本證明與原本無異。
如不服本裁定，應於裁定送達後五日內向本院提出抗告狀。
                      書  記  官  胡詩唯
中　　華　　民　　國　九十六　年    八    月  三十一　日
